臺灣雲林地方法院民事判決　　　　　　　 95年度訴字第156號
原　　　告　乙○○
訴訟代理人　陳信村律師
被　　　告　庚○○
訴訟代理人　洪士凱律師
　　　　　　　　　　　　樓
上列當事人間請求損害賠償事件，本院於民國96年11月06日言詞
辯論終結，判決如下：
    主  文
原告之訴及假執行之聲請均駁回。
訴訟費用由原告負擔。
    事  實
甲、原告方面：
一、聲明：
　１被告應給付原告新台幣（下同）捌拾肆萬壹仟參佰玖拾伍元
　　暨自起訴狀繕本送達之翌日起，至清償日止，按年利率百分
　  之五計算之利息。
　２訴訟費用由被告負擔。
　３請准提供擔保予以宣告假執行。
二、陳述：
　１坐落雲林縣莿桐鄉○○○段五六八四、五六八五地號等二筆
　  土地，已為附近居民佔用為墓埔地多年，訴外人廖秀菊於民
    國七十三年十一月間取得前揭土地所有權，但無法有效利用
    ，訴外人廖秀菊乃將遷讓系爭土地上之墳墓事宜全權委託被
    告庚○○處理，訴外人廖秀菊為讓被告處理遷葬墳墓，同意
    庚○○與原告訂立第一份墳墓遷移工程合約書外，並將其印
    章交付庚○○保管，嗣庚○○偽以該廖秀菊印章及偽以廖秀
    菊之代理人名義，於八十三年三月二十日復與原告訂立第二
    份墳墓協調遷移工程合約書，同意提供前揭兩筆土地總價之
    百分之十五作為原告之委任報酬，致使原告信以為該第二份
    墳墓協調遷移工程合約書為真。
　２經原告及有關人士奔走協商勸導之下，於八十三年四月七日
　  經出席之全數占有人同意以每門墳墓二萬元之條件進行遷移
    ，經向訴外人廖秀菊要求給付前揭兩筆土地總價百分之十五
    作為原告之委任報酬，未獲理會，乃於八十四年三月七日向
    台灣雲林地方法院起訴，請求訴外人廖秀菊依約給付原告委
    任報酬。
　３前揭請求給付委任報酬事件，經台灣雲林地方法院八十四年
　  十月十一日８４年度訴字第１３０號、台灣高等法院台南分
    院八十六年十一月十日８４年度上字第５９８號判決，均駁
    回原告之訴及上訴，訴經最高法院以８７年度台上字第１６
    １４號第一次發回更審，台灣高等法院台南分院九十年八月
    七日８７年度上更１字第９６號判決原告勝訴，訴外人廖秀
    菊訴經最高法院以９１年度台上字第２５１６號第二次發回
    更審，台灣高等法院台南分院九十二年七月十五日９２年度
    上更（二）字第１１號判決駁回原告上訴及追加之訴，再上
    訴經最高法院以９２年度台上字第２５５７號第三次發回更
    審，台灣高等法院台南分院九十三年十月十九日９３年度上
    更 (三)字 第３號判決原告之上訴及追加之訴均駁回，再上
    訴最高法院亦以９４年度台上字第２１號民事裁定上訴駁回
    ，原告敗訴確定。
　４台灣高等法院台南分院９３年度上更（三）字第３號民事判
　  決（已確定），就第二份合約是否原告偽造一節，判決理由
    中明確調查審酌認定：觀之上開第二份合約文義之內容已明
    載由庚○○以廖秀菊代理人身份與原告訂立，被告庚○○雖
    堅決否認有於第二份合約蓋用印章之事，抗辯合約書上之印
    文係原告所盜刻後自行用印於合約書云云，惟查庚○○於八
    十四年八月十七日曾與墓主多人簽下同意書，該同意書上有
    簽名及印文（見原審卷九六頁及本院上更卷第７８頁），庚○○已承認該同意書有關阿拉伯數字之日期，２門墓計肆萬
    元及庚○○之署押，為其親筆所寫，且承認同意書上印文與
    上開第二份合約書上庚○○之印文同（見本院８８年度上更
    字第４２４號刑案卷第７２頁背面），庚○○雖抗辯非其所
    蓋，並稱之前有人電話約我稱，有人要遷墓叫我拿錢去，到
    達時被三人圍毆，並強迫我立下契約，即同意書並蓋下該章
    ，是出無奈等語（見原審卷第十七頁背面），又廖秀菊本件
    訴訟於原審委任之訴訟代理人廖錦江律師亦陳稱：至於本件
    證人庚○○蓋下該章為在脅迫下情形所簽署……該行為是何
    人所為，應心知肚明等語（見同上頁背面）。然查依該筆錄
    記載，廖秀菊及其代理人廖錦江律師已自承同意書上印章係
    庚○○所有即該印章為真正，僅抗辯係被強迫押蓋而已，又
    原告所提出之八十五年一月六日之郵局存證信函之回函，其
    上蓋有庚○○之印文，與第二份合約書及同意書上庚○○之
    印文相同，有該郵局存證信函及回執在卷可憑（見本院上更
    卷第８８１頁）。查系爭第二份合約書上庚○○之印文與八
    十四年八月十七日庚○○出具之同意書上印文及上開存證信
    函回執卡之印文，三者均相同，可見系爭第二份合約書上庚○○之印文係真正，次查，庚○○固於第一審辯稱，係被人
    圍毆強迫立下同意書並蓋章云云，然為原告所否認，且廖秀
    菊復自認庚○○並未依民法９３條之規定於脅迫終止後一年
    內撤銷上開意思表示，則所謂庚○○被脅迫所為意思表示，
    自表示後已逾得撤銷該意思表示之一年除斥期間，自無從再
    依被脅迫已撤銷該意思表示而主張該意思表示為無效之效果
    。又廖秀菊原審之訴訟代理人廖錦江律師於八十四年十月六
    日原審法院審理時陳稱：庚○○蓋下該章為在脅迫下情形所
    簽署等語（見原審卷第一七頁背面），顯已自認同意書上庚○○之印文為庚○○所親自蓋用，依民事訴訟法第２７９條
    第１項規定，原告即無庸再舉證，本院即應採信此自認之事
    實，故系爭第二份合約書確由庚○○與乙○○訂立，應堪信
    為真正。
　５又台灣高等法院台南分院９３年度上更（三）字第３號民事
　  判決，另以系爭第二份合約書係被告庚○○與原告乙○○訂
    立，廖秀菊已否認有授權庚○○代理訂定第二份合約，且亦
    表明不承認庚○○無權代理與原告訂定第二份合約之法律行
    為，原告未能舉證證明第二份合約確經廖秀菊授權庚○○代
    理與其訂定，第二份合約之法律效果自難及於廖秀菊。
　６本件原告受託與墓主協調遷墓事宜，業於八十三年四月七日
　  已達成協調，每門遷移補償二萬元，另向王正二購買土地者
    另加發二萬元（己○○等8 位，請參閱八十三年四月十日會
    議記錄第二點及第五點），而被告並未否認上情（請參閱另
    案最高法院８９年度台上字第２９９６號判決書第３頁第３
    至８行所載），墓主自八十三年七月二十一日起領取補償已
    陸續遷移，但對於自王正二購買土地者，被告謂地主言明日
    後補發，但墓主並未同意，後經原告再協商並保證日後地主
    會發，因此墓主才同意先領二萬元，但事後地主並未發放，
    墓主八十四年八月十七日去找被告要求發放二萬元，原告還
    任被告之給付保證人，足以證明原告協調墓主遷移，否則那
    會要原告作給付保證人，而且己○○是在八十三年十二月六
    日遷移墳墓領取補償費（原向王正二買地可領四萬元先協調
    他去領二萬元），是在原告八十三年十月七日撤回訴訟之後
    才由原告協調領取，足證撤回後原告還協調遷移甚明。
　７本件請求權基礎：
　　按無代理權人，以他人之代理人名義所為之法律行為，對於
　  善意之相對人，負損害賠償之責，民法第１１０條定有明文
    。本件被告為無代理權人，偽以訴外人廖秀菊之代理人名義
　  與原告簽定第二份墳墓協調遷移工程合約書，致使原告因相
    信上開合約書之真正，對廖秀菊提起訴訟，受敗訴確定，遭
    致訴訟費用等之損害，對於善意之原告，應負損害賠償之責
    任。
　８茲將原告所受損害臚列如次：
　台灣雲林地方法院８４年度訴字第１３０號：
　  訴訟標的金額３００萬元，裁判費３萬元。
　　林重仁律師費５萬元。
　台灣高等法院台南分院８４年度上字第５９８號：
　　訴訟標的金額３００萬元，上訴裁判費４萬５千元。
　　蔡錦得律師費５萬元。
  最高法院８７年度台上字第１６１４號（第一次發回更審）
    訴訟標的金額４６萬元，裁判費6900元。
  台灣高等法院台南分院８７年度上更１字第９６號（判決原
    告勝訴）：
　　追加訴訟標的金額8006,400元，上訴裁判費126996元。
    張天良、許世烜律師費５萬元。
　最高法院９２年度台上字第２５５７號（第三次發回更審）
  　上訴訴訟標的金額8466,400元，上訴裁判費120096元。
　　許世烜律師費５萬元。
　最高法院九十四年度台上字第二一號（裁定駁回上訴）：
  　上訴訴訟標的金額8466,400元，上訴裁判費120096元。
　　許世烜律師費５萬元。
　　（以上共計699088元）
　原告以被告與原告訂立之第二份墳墓協調遷移工程合約書，
　  向廖秀菊聲請假扣押裁定及執行，計繳交台灣雲林地方法院
    ８４年度執全字第４４號假扣押費用20,001元及1250元。
　原告賠償廖秀菊之訴訟費120096元、執行費960 元。
  　（以上總計841395元，應令被告賠償。）
　９於84年8月17日被告簽立同意書時，原告不在場。
乙、被告方面：
一、聲明：
　１駁回原告之訴及假執行之聲請。
　２訴訟費用由原告負擔。
　３如受不利之判決，請准予供擔保免為假執行。
二、陳述：
　１關於臺灣高等法院臺南分院93年度上更（三）字第3 號判決
　  認定兩造間第二份合約書被告的印章為真正，故該份合約書
    並非偽造。台南高分院前開判決的認定，有未查明的地方。
    84年08月17日同意書與兩造間第二份合約書上所蓋的印章雖
    然一樣，但並不是庚○○拿出來蓋的，庚○○在簽立同意書
    當時並沒有帶印章出去簽，事實上同意書與第二份合約書上
    所蓋的印章，是原告自己偽刻的。
　２關於民法第１１０條應賠償之範圍通說認為包括信賴利益及
　  履行利益；所謂信賴利益即指當事人相信法律行為為有效成
    立，而因某種事實之發生，該法律行為（尤其是契約）不成
    立或無效而生之損失於此情形，被害人所得請求賠償者，
    係賠償義務人在經濟上應使其回復到未信賴法律行為（尤其
    是契約）成立或有效時之狀態，例如訂約費用、準備履行所
    需費用或另失訂約機會之損害等。至於履行利益者，則指法
    律行為（尤其是契約）有效成立，但因債務不履行而生之損
    害；於此情形，被害人所得請求賠償者，係債務人依債之本
    旨履行時，其可獲得之利益（即因契約履行所可得之利益）
    。因此，本件縱認該第二份墳墓協調遷移工程合約書是被告
　  無權代理案外人廖秀菊而與原告簽訂，然而依該第二份墳墓
    協調遷移工程合約書原告須於約定期限內完成土地上墳墓
    之「協調」、「遷移」工程方可得到兩筆土地總價１５％之
    酬勞（即履行利益），然而原告未於約定期限內完成工作，
    此經三審判決確定在案；因此原告亦無履行利益之損失；故
    原告提起本件請求賠償之金額既非信賴利益更非履行利益，
    乃依法未合，不應准許。
　３本件從台灣雲林地方法院８２年度重訴字第１８號民事卷可
　  查知：
　當時，乙○○為地主廖秀菊之訴訟代理人，於８３年１月６
　  日與該案被告（墓主）等人合意停止訴訟以便協調。嗣因無
    法達成墳墓遷移補償費之協調，乙○○於８３年５月２日具
    狀稱無法達成和解，請求續行訴訟。若有於８３年４月７日
    或８３年４月１０日達成協調，則乙○○（本件原告）何必
    於８３年５月２日具狀，表明無法與墓主們達成和解而請求
    續行訴訟！
　８３年６月３日台灣雲林地方法院８２年度重訴字第１８號
　  排除侵害事件開庭時，當時被告〈即墓主們〉稱乙○○不同
    意渠等所擬之和解內容〈參台灣雲林地方法院８２年度重訴
    字第１８號卷（二）第５４２至５４３頁筆錄〉。另外參照
    ８３年６月２２日被告等提出之答辯狀，亦稱協調不成〈參
    台灣雲林地方法院８２年度重訴字第１８號卷（三）第６８
    ６至６８７頁筆錄〉。若有於８３年４月７日或８３年４月
    １０日達成協調，這些墓主何必具狀向法院陳報未能達成協
    議。
　另從同上案卷（三）第７０３頁之筆錄記載，可知８３年６
　  月２２日法官至現場履勘時，乙○○是主張「願意和解者每
    戶先付五千元如遷移墳墓者再付五千元」，乃是共一萬元
    之遷移補償費因此與墓主之要求每戶〈門〉二萬元無法達
    成協議。在同上案審理中，乙○○於８３年９月２９日追加
　  被告〈參該卷（三）第９４１頁以下〉。若有於８３年４月
    ７日或８３年４月１０日與墓主們達成每門墳墓遷移補助二
    萬元之協議，又何須追加被告！
　從以上所述，可知原告所稱８３年４月７日或４月１０日有
　  協調完成乃是不實在；證人丙○○、甲○○作證稱在８３年
    ４月７日原告乙○○有與墓主們達成每門墳墓遷移補助二萬
    元之協議亦是不實在。
　４卷附８４年８月１７日所立之同意書僅出現一份（其實被告
　  被脅迫「簽名」者有四份），該份同意書係被告為人脅迫下
    所簽名（被告絕無蓋章行為），而８４年８月２１日由二位
    年輕人攜至村長謝坤州處，才由乙○○簽寫給付保證人，謝
    坤州、林森下、張福森簽寫見證人，而由張福森於８４年９
    月１日提出行使而經被告報警查獲，此有台灣雲林地方法院
    檢察署８５年度偵續（一）字第２０號起訴書、台灣雲林地
    方法院８５年度訴字第４４１號刑事判決、台灣高等法院台
    南分院８７年度上訴字第２０４號刑事判決可稽。因此，８
    ４年８月１７日所立之同意書並無法證明原告在８３年４月
    ７日或８３年４月１０日有與墓主們達成每門墳墓遷移補助
    二萬元協議之事。
  ５原告主張系爭工程在84年1 月11日都已經完成遷移並庭呈名
    冊乙份附卷，稱有簽名的表示已經遷移完畢並領取廖秀菊及
    庚○○支付的遷移費用云云，其實這份名冊是被告庚○○製
    作的，是後來由被告出面協調完成後發放補償費時製作的名
    冊，原告從卷內影印出來，說是他完成的，當時參與協調的
    委員之中曾明坤於94年訴字第370 號有到庭作證過，戊○○
    於93年度上更（三）字第3 號有到庭作證，可以援用。
  ６當初要處理的墓地地主只有廖秀菊，當初是庚○○和廖秀菊
    合夥購買的，但是因為庚○○不能登記，所以全部登記在廖
    秀菊名下。
　７原告於83年10月7 日撤回82年度重訴字第18號交還土地事件
    ，當初撤回的原因是因為當事人不適格，墓主的繼承人沒有
    找齊全，原告才撤回，不是很多墓主有遷移，據被告說撤回
    時只有二門墳墓遷移而已。被告庚○○後來是透過村長戊○○，和墓主達成協調，戊○○是在丁○○以後接任的。
    理    由
一、兩造不爭執事項：
　１原告前向訴外人廖秀菊請求給付委任報酬事件分別經台灣雲
　  林地方法院84年訴字第130 號、臺灣高等法院臺南分院93年
    度上更（三）字第3 號（以上是依據第二份合約提起）及台
    灣雲林地方法院94年度訴字第370 號、臺灣高等法院臺南分
　　院95年度上易字第56號（以上是依據第一份合約提起）判決
　  駁回確定之事實。
　２目前遷墓的工程大部分都已經完成，只有少數幾門沒有完成
　  ，是因為找不到墓主或遷移費無法協調成立。
二、兩造爭執事項：
　１原告主張兩造於83年3 月20日訂立的墳墓協調遷移工程合約
　  書（第二份合約書）是被告未經訴外人廖秀菊授權，擅自以
    訴外人廖秀菊之代理人名義與原告簽立；被告則抗辯稱該合
    約書是原告所偽造。
　２原告主張其受託與墓主協調遷墓事宜，業於八十三年四月七
　  日達成協調，每門遷移補償二萬元，另向王正二購買土地者
    每門加發二萬元，墓主自八十三年七月二十一日起領取補償
    已陸續遷移，目前已依約完成遷移。被告則抗辯稱本件縱認
    該第二份墳墓協調遷移工程合約書是被告無權代理案外人廖
　　秀菊而與原告簽訂，然而依該第二份墳墓協調遷移工程合約
　  書，原告須於約定期限內完成土地上墳墓之「協調」、「遷
    移」工程方可得到兩筆土地總價１５％之酬勞（即履行利益
    ），然而原告未於約定期限內完成工作，是後來由被告出面
    協調完成遷墓事宜，原告自無信賴利益或履行利益可言。
三、法院的判斷：
　１關於兩造於83年3 月20日訂立的墳墓協調遷移工程合約書（
　  第二份合約書），究竟是被告未經訴外人廖秀菊授權，擅自
    以訴外人廖秀菊之代理人名義與原告簽立，或是為原告所偽
    造部分。查台灣高等法院台南分院９３年度上更（三）字第
　　３號民事判決（已確定），就第二份合約是否原告偽造一節
　  ，判決理由中明確調查審酌認定：觀之上開第二份合約文義
    之內容已明載由庚○○以廖秀菊代理人身份與原告訂立，被
    告庚○○雖堅決否認有於第二份合約蓋用印章之事，抗辯合
    約書上之印文係原告所盜刻後自行用印於合約書云云，惟查
    庚○○於八十四年八月十七日曾與墓主多人簽下同意書，該
    同意書上有簽名及印文，庚○○已承認該同意書有關阿拉伯
    數字之日期，２門墓計肆萬元及庚○○之署押，為其親筆所
    寫，且承認同意書上印文與上開第二份合約書上庚○○之印
    文同．．．又原告所提出之八十五年一月六日之郵局存證信
    函之回函，其上蓋有庚○○之印文，與第二份合約書及同意
    書上庚○○之印文相同，有該郵局存證信函及回執在卷可憑
    。查系爭第二份合約書上庚○○之印文與八十四年八月十七
    日庚○○出具之同意書上印文及上開存證信函回執卡之印文
    ，三者均相同，可見系爭第二份合約書上庚○○之印文係真
    正．．．故系爭第二份合約書確由庚○○與乙○○訂立，應
    堪信為真正等語，本院的認定亦與此相同。
　２關於原告主張其受託與墓主協調遷墓事宜，業於八十三年四
　  月七日經出席之全數占有人同意以每門墳墓遷移補償二萬元
    ，另向王正二購買土地者每門加發二萬元之條件進行遷移，
    達成協調云云，但查八十三年四月七日並非所有之墓主都有
    參加，墓主復選出六位委員為代表，於同年四月十日與地主
    繼續協調，但從83年4 月10日會議記錄及委員所擬協調處理
    條例記載之內容觀之，墓主除要求被告補償遷墓費用每門墓
    20,000元外，尚要求蔭屍之墳墓每墓另加處理費50,000元；
    土地重劃前，向溪底王正二租得埋葬權之墓主，經王正二證
    實者，另加權利補償20,000元；與被告達成協定，於法院公
    證之前一日，被告必須支付1000,000元做為履行契約之保證
    金，公證完成後，被告必須在聯合報、中國時報及民眾日報
    省版明顯處，各刊登7 日，並在15日內於墳墓明顯處立公告
    牌兩面，公告週知，以示負責等條件，有上開會議記錄及處
    理條例在卷足憑（見本院94年度訴字第370 號卷第358 頁至
    361 頁）。且證人曾明坤證稱：「…83年4 月10日在我家，
    有6 個委員、原告及庚○○在場，我們講到每個墳墓20,000
    元補償外，另外還要再增加處理條例上所列的20個條件。原
    告以及庚○○說要將這份條例拿回去給他們老闆看，結果他
    們回覆說老闆不同意我們所增加的條件，所以他們要解散委
    員會，因為他們已經取得同意書，所以不同意到法院公證」
    等語（見同上卷第121 頁），原告亦稱：「…4 月10日委員
    會才通知我與庚○○去開會，委員會當天臨時提出20個條件
    ，這是委員會提出的，並不是我們4 月7 日協調的結論，我
    們詳細計算，認為接受委員會20個條件，被告要多支出700
    多萬元，其他蔭屍的部分還要加50,000元，所以沒有簽名」
    等語（見同上卷第120 頁背面）。由此可知，墓主與地主代
    表於83年4 月7 日在大美村活動中心協調時，雖曾達成每個
    墳墓遷移補償20,000元之共識，惟墓主事後反悔，要求被告
    除補償20,000元外，尚需接受處理條例所列之條件，始願遷
    墓，被告不同意墓主所提出之要求，雙方因而協議未成，可
    見至83年4 月10日止，墓主與被告就遷墓之條件，意見仍有
    分歧，原告主張83年4 月07日已取得全部墳墓所有人遷墓之
    同意，達成協調云云，自非可採。
  ３再者，訴外人廖秀菊委任原告為訴訟代理人，於82年6 月26
    日對墓主們提起排除侵害之民事訴訟，該訴訟於83年01月06
    日兩造為私下協調和解條件，合意停止訴訟程序；83年05月
    02日因被告與墓主雙方無法達成和解，原告（當時為廖秀菊
    訴訟代理人）具狀陳明：「雙方合意停止訴訟，茲已屆4 個
    月無法達成和解，為此請求續行訴訟」；83年6 月16日該案
    被告即墓主們具狀向法院陳報未能達成協定；83年9 月29日
    原告具狀追加漏列之墓主為被告；83年10月07日原告撤回全
    部起訴，此經本院調閱82年度重訴字第18號民事卷查明屬實
    。由上開排除侵害訴訟進行之情形，可得知原告主張其已於
    83年4 月7 日與墓主們達成協調，墓主們同意遷移云云，並
    非真正。蓋如確已協調成功，即無上述之訴訟行為，亦無再
    追加漏列之墓主為被告之理。
　４關於原告主張，墓主自八十三年七月二十一日起領取補償已
　  陸續遷移，目前已依約完成遷移部分。原告當庭提出已完成
    遷移墓主名冊乙份附卷，稱有簽名的表示已經遷移完畢並領
    取廖秀菊及庚○○支付的遷移費用云云，經被告否認稱：其
    實這份名冊是被告庚○○製作的，是被告出面協調完成後發
    放補償費時製作的名冊，原告從卷內影印出來，說是他完成
    的等語。經本院詢問：「原告所提名冊並未顯示是由何人與
    墓主達成協調，原告如何證明是原告出面協調成功的？」原
    告訴訟代理人答稱：「有成立壹個委員會，請求傳訊委員會
    的委員丙○○、己○○到院作證。」其中證人丙○○固於95
    年10月17日到庭結證稱：本件遷移墳墓工程每門墳墓補償墓
    主新台幣貳萬元的協調會，是於83年4 月7 日在大美村的活
    動中心協調成立的，當時是由原告和村長丁○○主持會議；
    並對法官詢問：「所有遷移的墳墓，乙○○從頭到尾都有參
    與嗎？」答稱：「就我所知，都是他在處理。」對乙○○詢
    問：「之後是否就都沒有發生糾紛過？」答稱：「是的。」
    但同日對乙○○詢問：「83年4 月10日開會後地主沒有履行
    每門墓補償貳萬元，只願先付五千元，等遷移完成才願再付
    壹萬五千元？」則又答稱：「是的。當時承辦的法官有到現
    場，由法官宣布每門墓先補償五千元，墓主都反對，以後我
    們委員會就沒有再開過協調會，也沒有插手管這件事。」既
    然在83年4 月10日開會後委員會就沒有再開過協調會，也沒
    有插手管這件事，則其證稱「之後就都沒有發生糾紛過」及
    「就我所知，都是他（乙○○）在處理。」即不足據以認定
    在83年4 月10日之後地主與墓主都沒有發生過糾紛（意指協
    調成立，為雙方所共守）及乙○○對所有遷移的墳墓，從頭
　　到尾都有參與（事實上83年4 月10日的協調不能認為成立，
　  已見前述）。此由乙○○在96年4 月24日言詞辯論庭法官問
    以：「原告處理這件事情，到何時才放手沒有處理？」答稱
    ：「到83年10月7 日撤回民事訴訟82年度重訴字第18號交還
　　土地事件為止。」及證人戊○○在台灣高等法院台南分院93
　  年度上更（三）字第三號93年7 月28日行準備程序時證稱：
    83 年4月10日的協調會他也是委員之一，．．．協調沒有談
    成，．．．他家祖墳的遷移是在83年4 月10日開完會後很久
    才遷移的，是庚○○和他談成的，當時他擔任大美村村長，
    庚○○去找他，他就廣播給村民知道，乙○○沒有和他談過
    等語，可以互相印證。至於證人己○○則經本院通知未到庭
    ，據原告表示己○○是因中風未能到庭，則綜合以上情節，
    尚不足以為對原告有利之認定。再觀原告當庭提出已完成遷
    移墓主名冊乙份，其中有超過一半以上是在83年10月7 日原
    告撤回82年度重訴字第18號交還土地民事訴訟事件以後，才
    完成遷移領取補償費，則被告辯稱是後來由被告出面協調完
    成遷墓事宜，尚屬可信。
  ５依卷附第二份合約書記載：原告應在84年3 月20日以前完成
    約定的內容，否則如時間屆至，原告無法協調成功，即不得
    向甲方（即地主）請求任何費用或要求補償任何損失，若按
    期協調成功，則地主同意提供坐落雲林縣莿桐鄉○○○段五
    六八四、五六八五地號兩筆土地總價之百分之十五作為原告
    之委任報酬，再參原告於前揭對廖秀菊之訴訟中，請求之報
    酬金額高達8466,400元，報酬金額如此之高，相對的原告對
    約定的條件也應嚴格遵守，但觀原告當庭提出已完成遷移墓
    主名冊乙份，其中仍有周崑林一名，其完成遷移墳墓日期是
    在84年05月12日，則不論兩造爭執最後完成協調並促成遷移
    墳墓是由自己所達成，究以何人較為可信，均難認為原告已
    依約在限期內完成全部委任事務，而有信賴利益或履行利益
    可言。
　６原告又主張：墓主於八十四年八月十七日去找被告要求發放
　  二萬元，由被告出具同意書，原告還任被告之給付保證人，
    足以證明原告協調墓主遷移，否則那會要原告任給付保證人
    ，而且己○○是在八十三年十二月六日遷移墳墓領取補償費
    （原向王正二買地可領四萬元先協調他去領二萬元），是在
    原告八十三年十月七日撤回訴訟之後才由原告協調領取，足
    證撤回後原告還協調遷移甚明云云。但經本院調卷查明原
    告早在84年02月04日就向本院聲請對地主廖秀菊為假扣押（
    見本院84年度全字第50號卷）；並於84年03月07日向本院
    起訴，請求地主廖秀菊依約給付原告委任報酬（見本院84年
    度訴字第130 號卷）。而地主廖秀菊與被告庚○○亦在84
    年02月18日具狀向台灣雲林地方法院檢察署告訴乙○○侵占
    、偽造文書（見台灣雲林地方法院檢察署84年度偵字第955
    號卷），雙方在84年8 月17日以前，早已涉訟，原告又自陳
    於84年8 月17日被告簽立同意書時，原告不在場，則原告為
    被告簽立之同意書擔任給付保證人之情節，顯然有違事理。
    被告辯稱，該份同意書係被告為人脅迫下所簽名，或非全不
    可信。原告據該可能以不法方式取得之同意書上由其擔任給
    付保證人之記載，主張足以證明原告協調墓主遷移，否則那
    會要原告任給付保證人，而且己○○是在八十三年十二月六
    日遷移墳墓領取補償費（原向王正二買地可領四萬元先協調
    他去領二萬元），是在原告八十三年十月七日撤回訴訟之後
    才由原告協調領取，足證撤回後原告還協調遷移甚明云云，
    不足採信。
四、綜上所述，原告既是主張被告擅自以廖秀菊代理人名義與原
    告訂立該第二份墳墓協調遷移工程合約書，致使原告信以為
    該第二份墳墓協調遷移工程合約書為真，對廖秀菊起訴，受
    敗訴判決確定，而受有損害，自應以其自己已經依該合約書
    完成委任工作，始有信賴利益或履行利益可言。若未依約在
    限期內完成全部委任事務，縱使該合約書係得到廖秀菊之合
    法授權簽訂，原告亦無何種權利可得主張。而本件難認為原
    告已依約在限期內完成全部委任事務，已見前述，則其請求
　　被告給付賠償841395元暨自起訴狀繕本送達之翌日起，至清
    償日止，按年利率百分之五計算之利息，即難認為有據，其
    請求應予駁回。原告之訴既經駁回，其假執行之聲請，因訴
    之駁回而失所依附，應併予駁回。
五、結論：本件原告之訴，為無理由，並依民事訴訟法第78條判
    決如主文。
中　　華　　民　　國　　96　　年　　11　　月　　27　　日
                  民事第一庭    法  官  邱瑞裕
以上為正本，係照原本作成。
如對本判決上訴，須於判決送達後20日內向本院提出上訴狀
中　　華　　民　　國　　96　　年　　11　　月　　27　　日
                                書記官　賴成育
